臺灣板橋地方法院刑事判決　　　　　　　94年度訴字第2315號
公　訴　人　臺灣板橋地方法院檢察署檢察官
被　　　告　甲○○
　　　　　　　　　　（現另案於臺灣臺北監獄臺北分監執行）
上列被告因違反毒品危害防制條例案件，經檢察官提起公訴（94
年度毒偵字第5332號），嗣因被告就被訴事實為有罪之陳述，本
院告知被告簡式審判程序之旨，並聽取當事人之意見後，裁定改
由受命法官獨任依簡式審判程序進行，判決如下：
    主  文
甲○○施用第一級毒品，處有期徒刑捌月。
扣案之第一級毒品海洛因壹包之外包裝（空包裝重零點壹捌公克
）均沒收，其內之第一級毒品海洛因（驗後淨重零點壹柒公克）
沒收銷燬之。
    事  實
一、甲○○前因施用毒品案件，經本院裁定送觀察、勒戒後，因
    認無繼續施用毒品之傾向，業於民國93年3 月25日觀察、勒
    戒執行完畢釋放，並經臺灣板橋地方法院檢察署檢察官於同
    年4 月6 日以92年度毒偵字第3701號、第3968號不起訴處分
    確定。其於上開觀察、勒戒執行完畢釋放後之5 年內，復因
    施用毒品案件，經本院於94年3 月10日以94年度簡字第1096
    號判處有期徒刑5 月，並於94年4 月13日確定，現尚在監執
    行中（不構成累犯）。詎甲○○猶不知悔改，竟又基於施用
    第一級毒品海洛因之犯意，於上開觀察、勒戒執行完畢釋放
    後之5 年內即於94年5 月15日晚上11時許（起訴書誤載為同
    年月16日下午4 時許），在臺北縣鶯歌鎮○○路之友人住處
    ，以將海洛因摻入香菸內點燃後吸用之施用方式，施用第一
    級毒品海洛因1 次。嗣於94年5 月16日下午4 時40分許，在
    桃園縣桃園市○○路27號前，因形跡可疑，為警盤查，並扣
    得第一級毒品海洛因1 包（驗後淨重0.17公克，空包裝重0.
    18公克），且經採集其尿液送驗而查獲上情。
二、案經桃園縣政府警察局桃園分局報告臺灣桃園地方法院檢察
    署檢察官簽請臺灣高等法院檢察署檢察長令轉臺灣板橋地方
    法院檢察署檢察官偵查起訴。
    理  由
壹、程序方面：
    按本件被告甲○○所犯係死刑、無期徒刑、最輕本刑為3 年
    以上有期徒刑以外之罪，其於準備程序就前揭被訴事實為有
    罪之陳述，經法官告知簡式審判程序之旨，並聽取其與公訴
    人之意見後，本院認無不得或不宜改依簡式審判程序進行之
    處，爰依刑事訴訟法第273 條之1 第1 項、第284 條之1 ，
    裁定本件由受命法官獨任進行簡式審判程序，合先敘明。
貳、實體方面：
  一、訊據被告甲○○對於前揭犯罪事實均坦承不諱，本院復審
      酌：
    (一)查被告前因施用毒品案件，經本院裁定送觀察、勒戒後，
      因認無繼續施用毒品之傾向，業於93年3 月25日觀察、勒
      戒執行完畢釋放，並經臺灣板橋地方法院檢察署檢察官於
      同年4 月6 日以92年度毒偵字第3701號、第3968號不起訴
      處分確定。其於上開觀察、勒戒執行完畢釋放後之5 年內
      ，復因施用毒品案件，經本院於94年3 月10日以94年度簡
      字第1096號判處有期徒刑5 月，並於94年4 月13日確定，
      現尚在監執行中之事實，有臺灣高等法院被告前案紀錄表
      1 份在卷可按。是被告於涉本案之前，業曾二犯施用毒品
      ，並於前揭觀察、勒戒執行完畢釋放甚明。
    (二)次查，經警將被告遭查獲時所採之尿液送驗結果，係呈嗎
      啡陽性反應，此有桃園縣政府警察局桃園分局被採尿人姓
      名編號對照表、臺灣尖端先進生技醫藥股份有限公司94年
      6 月28日出具之濫用藥物檢驗報告各1 份在卷可稽。又查
      ：
      (1)海洛因施用入人體後水解還原成嗎啡，再循嗎啡之代謝
        方式排出體外，業據行政院衛生署藥物食品檢驗局以73
        藥檢壹字第030221號函說明綦詳，且尿液中能否驗出嗎
        啡陽性反應，與其投與量、投與途徑、採尿時間、個人
        體質及檢測方法之靈敏度有關，國外曾有文獻報導注射
        6 毫克之海洛因鹽酸鹽，其代謝物嗎啡之平均可檢出時
        限約為26小時，亦經行政院衛生署藥物食品檢驗局於81
        年9 月8 日以（81）藥檢壹字第8114885 號函釋明在案
        。
      (2)再者，前揭尿液檢驗報告載明係以ＧＣ／ＭＳ（即氣相
        層析質譜儀分析法）方法作為確認檢驗之方式，而該方
        法之原理係檢品經氣化後，通過層析管分離純化，再將
        純化後之成分循序送入質譜儀做個別鑑定。因質譜儀所
        測定之圖譜，在化學上被公認具有指紋特性，故可據以
        完全判定該檢品係為何種化合物。職是，台北榮民總醫
        院即認為若以氣相層析質譜儀（ＧＣ／ＭＳ）作藥物及
        其代謝產物之定性及定量分析，幾乎不會有偽陽性反應
        產生，此經該院於83年4 月7 日以83北總內字第3059號
        函釋明在案。
      (3)準此而論，被告之尿液經以氣相層析質譜儀分析法檢驗
        ，既係呈嗎啡陽性反應，顯見被告應有在前揭犯罪時間
        施用第一級毒品海洛因之行為甚明。
    (三)此外，扣案之第一級毒品海洛因1 包送驗結果，確係第一
      級毒品海洛因無訛（驗後淨重0.17公克，空包裝重0.18公
      克），此有法務部調查局94年7 月14日調科壹字第080009
      530 號鑑定通知書1 份在卷可稽，上開毒品核與被告本件
      所施用之毒品相符，益見被告確有施用第一級毒品海洛因
      無誤。
    (四)綜上所述，被告前曾二犯施用毒品，且於前揭觀察、勒戒
      執行完畢釋放後，5 年內再犯本件施用第一級毒品海洛因
      ，事證應屬明確，其犯行應堪認定。
  二、查海洛因係屬毒品危害防制條例第2 條第2 項第1 款所規
      定之第一級毒品，核被告所為，係犯毒品危害防制條例第
      10條第1 項施用第一級毒品罪。被告持有毒品，復進而施
      用，其持有毒品之低度行為，為施用毒品之高度行為所吸
      收，不另論罪。
  三、本院審酌被告施用毒品，足以戕害其身心，滋生其他犯罪
      ，惡化治安，嚴重損及公益，而被告前曾二犯施用毒品，
      且曾經觀察、勒戒執行完畢釋放，並甫經本院判處有期徒
      刑5 月確定在案，雖未構成累犯，但其竟於短期內再為本
      件施用毒品犯行，顯見其不思悔改，自制力亦顯不佳；惟
      另考量被告於犯後即能坦承犯行，而其施用毒品行為於本
      質上係屬自我戕害行為，反社會性之程度應屬較低等一切
      情狀，酌情量處如主文所示之刑，以資懲儆。又扣案之海
      洛因1 包內之海洛因，既屬第一級毒品，爰依毒品危害防
      制條例第18條第1 項前段規定，併予宣告沒收銷燬之（惟
      鑑驗耗用之毒品既已滅失，自毋庸宣告沒收銷燬）；至該
      海洛因1 包之外包裝，係用於包裹毒品，防其裸露、潮濕
      ，便於攜帶施用，亦係供施用毒品所用或預備之物，且係
      被告所有，此據被告於本院審理時供明在卷，爰依刑法第
      38條第1 項第2 款規定，亦併予宣告沒收。
據上論斷，應依刑事訴訟法第273 條之1 第1 項、第284 條之1
、第299 條第1 項前段，毒品危害防制條例第10條第1 項、第18
條第1 項前段，刑法第11條、第38條第1 項第2 款，判決如主文
。
本案經檢察官黃仙宜到庭執行職務。
中　　華　　民　　國　　94　　年　　11　　月　　23　　日
                  刑事第十三庭  法  官  陳信旗
以上判決正本證明與原本無異。
如不服本判決，應於送達後10日內，向本院提出上訴狀。
                                書記官  陳昭綾
中　　華　　民　　國　　94　　年　　11　　月　　23　　日
附錄本判決論罪科刑之法條：
毒品危害防制條例第10條第1項
    施用第一級毒品者，處6月以上5年以下有期徒刑。
